臺灣臺北地方法院民事判決　　　　　　93年度訴字第622號
　　原　　　告　華碩電腦股份有限公司
　　法定代理人　乙○○
　　訴訟代理人　洪崇仁律師
　　　　　　　　柏有為律師
　　複 代理 人　藍弘仁律師
　　被　　　告　O2 Micr.
　　　　　　　（丙○○○○○商凹凸科技國際股份有限公司）
　　法定代理人　丁○○
　　被　　　告　凹凸電子股份有限公司
　　法定代理人　甲○○ St.
　　上 列二 人
　　訴訟代理人　羅淑文律師
　　　　　　　　簡秀如律師
上列當事人間請求損害賠償等事件，本院於中華民國94年2月15
日言詞辯論終結，判決如下：
    主      文
原告之訴駁回。
訴訟費用由原告負擔。
　　事實及理由
一、原告起訴主張下列各情，並聲明：被告應容忍原告使用非被
    告所生產製造型號為MP1015及MP1011A以外之冷陰極螢光燈
    驅動器 (Cold Cathode Fluorescent Lamp Driver，CCFL
    Driver)於原告自行或委請他人生產、製造、組裝、加工之
    電腦產品，並得以任何方式銷售、出口或推廣促銷該等電腦
    產品，不得為任何妨礙、干擾或阻止之行為。
（一）、原告華碩電腦股份有限公司自民國78年4月成立以來致
        力於筆記型電腦、伺服器、顯示卡、光碟機、DVD等電
        腦資訊相關產品之研發設計，已成為全世界重要之領導
        廠商，產品向來以高效能與高品質揚名於世，並屢次獲
        得多項國際媒體大獎。而被告丙○○○○○凹凸科技國
        際股份有限公司（即O2 Micro International Limited
        ，下稱O2 Micro nternational Limited）係登記於蓋
        曼群島之公司，被告凹凸電子股份有限公司（下稱凹凸
        電子公司）則為被告O2 Micro nternational Limited
        持股近百分之百之臺灣子公司。被告O2 Micro
        International Limited與原告之供應商美商茂力科技
        股份有限公司（即Monolithic Power Systems, Inc.
        下稱美商茂力公司）間就冷陰極螢光燈驅動器之相關專
        利互控侵權已有相當時日，本與原告無涉。詎被告明知
        原告僅係美商茂力公司之交易相對人，其所主張侵權之
        零組件「CCFL控制器積體電路」、「CCFL Driver」均
        係美商茂力公司之產品，卻遲不進行其與美商茂力之專
        利訴訟，反於92年7月4日委請律師寄發台北台塑郵局第
        7172號存證信函予原告，稱其「已取得美國第625615
        號發明專利外，並經中華民國經濟部智慧財產局核准第
        152318號發明專利」、「華碩公司生產之筆記型
        電腦（例如型號為L1400者）所應用之CCFL控制器積體
        電路則包含一H型（H-bridge）開關架構：：一導通時
        間產生器：：一驅動電路及一回授環路：：一電池電壓
        、一變壓器及一個CCFL負載與其他構成要件。」、「由
        前述華碩公司筆記型電腦之整體組成及功效觀之，確已
        落入O2Mirco公司前揭專利範圍，涉有違反專利法之嫌
        」，並陳述、散布市場耳語，對原告不斷提出無理之主
        張與威脅，妨礙、干擾或阻止原告為正當合法之營業行
        為，顯係故意將其商業競爭對手（即美商茂力公司）下
        游廠商之原告捲入糾紛，侵害原告之優良商譽、營業、
        公平競爭等權益至鉅。而因恐被告以各種方法侵害原告
        之權益及營業，且期能永久排除被告以不正當之手段繼
        續侵害原告之商譽權與商業信用，為此依公平交易法第
        30條後段、民法第18條第1項後段、第195條第1項之規
        定，提起本件訴訟，並請求如聲明如所示。
（二）、本件系爭中華民國發明第152318號「高效率可適型直流
        ／交流轉換器」發明專利（下稱系爭第152318號專利）
        ，係由美商「O2細微股份有限公司」以美國09/437,081
        號申請案，在我國主張優先權而於89年7月26日提出申
        請，91年1月29日獲專利核准審定。91年4月15日變更申
        請人名稱為「O2 Micro nternational Limited股份有
        限公司」，同日並申請將專利申請權讓與被告O2 Micro
        International Limited，而前開美國09/437,081號申
        請案因發現有已核准在先之專利先前技術存在，致該等
        請求項不具備專利法所要求之新穎性，已於89年7月6日
        遭美國專利商標局通知該42項申請專利範圍請求項全部
        駁回，被告O2 Micro International Limited明知其優
        先權案之請求項已遭全部駁回之請況下，仍據該已駁回
        之案件，原封不動地在台灣提出相同之專利申請案。其
        嗣後雖向美國商標專利局修正其優先權案之請求項，取
        得範圍較為狹窄之美國第625、615號發明專利，但卻未
        就據該優先權案提出之台灣申請案，作相同的修正，而
        依我國專利法之規定，得取得專利之發明，須申請前無
        已見於刊物或已公開使用之情事，違反者，應為不予專
        利之審定，或應依舉發或依職權撤銷其專利，本件系爭
        第152318號專利因已發現諸多已核准在先之專利先前技
        術，違反新穎性之要件，前經第三人分別於92年1月16
        日、92年3月10日舉發在案，目前正由智慧財產局依法
        審理中；另被告O2 Micro International Limited係一
        家登記設立於蓋曼群島之外國公司，係未經認許之外國
        法人，而我國與開曼群島間並未簽署相互保護專利協定
        ，且我國也迄未加入國際性智慧財產權組織或保護智慧
        財產權相關協定，是以，被告O2 Micro International
        Limited依專利法第95條互惠原則之規定，應無法就系
        爭第152318號專利提起民事訴訟，則其一再主張原告侵
        害其專利權之可信度，實有待商榷，縱被告O2 Micro
        International Limited已將系爭專利權授權另一被告
        凹凸電子公司實施，惟依後手不能取得大於前手之權利
        之法理，被告凹凸電子公司亦不得代為實施訴訟。而被
        告O2 Micro International Limited明知本院已以92年
        度裁全字第606號裁定禁止其為妨害、干擾或阻止行為
        ，其竟無視於該假處分，指控原告侵害其專利權，顯係
        故意違反該假處分。而原告基於該假處分之精神，要求
        被告等容忍原告使用非被告所生產製造並型號為MP1015
        及MP1011A以外之冷陰極螢光燈驅動器，即屬明確。而
        依公平交易法第22條、24條規定及行政院公平交易委員
        會審理事業發侵害著作權、商標權或專利權警告函案件
        處理原則，就寄發警告函之類行為已有所規範。被告等
        一方面延滯本案訴訟之進行，另一方面則未檢附鑑定報
        告即向包括原告在內之美商茂力之交易相對人採取寄發
        警告存證信函，其行為實難認為係合法之權利主張；並
        陳述、散布市場耳語等，不斷提出無理之主張與威脅，
        同時妨礙、干擾或阻止原告為正當合法之營業行為，不
        法侵害原告之名譽權與營業利益，致生損害於原告。又
        被告等明知系爭第152318號專利有重大瑕疵，竟仍聲稱
        原告使用茂力公司之產品侵害該專利權，並聲請假處分
        ，顯係在欠缺假處分之實體法權利之情形下，濫用假處
        分為手段，造成他人損害，難謂無故意不法侵害他人名
        譽權，並故意以悖於善良風俗之方法加損害於他人之營
        業利益。復於取得前開第2799號假處分後，聲請法院將
        執行命令送達海關，更召開記者會發佈欠缺完整真實陳
        述之新聞稿，透過媒體記者放話，使人誤原告已遭受法
        院判決有侵害專利之情事且遭法院判決禁止生產、販賣
        並進口相關產品，致原告之社會評價，遭受巨大之貶損
        ，尤其，系爭CCFL Driver僅為原告產品之一零組件，
        原告產品價格為美金數千元，被告零組件價格不到美金
        一元，兩者價值相差逾千倍，被告竟對原告為一連串動
        作，干擾原告之正常出貨計畫，以司法程序進行不當之
        商業競爭，顯屬權利之濫用，難謂無以悖於善良風俗之
        方法加損害於原告之故意，且嚴重侵害原告之優良商譽
        、信用、營業及公平競爭等權益，所生損害不貲。被告
        確有不法侵害原告名譽權之事，且有繼續侵害之虞，是
        原告自可依公平交易法第30條後段、民法第18條第1項
        後段、第195條第1項之規定，請求被告容忍且不得為任
        何妨礙、干擾或阻止原告使用非被告所生產製造型號為
        MP1015及MP1011A以外之冷陰極螢光燈驅動器 (Cold
        Cathode Fluorescent Lamp Driver，CCFL Driver)於
        原告自行或委請他人生產、製造、組裝、加工之電腦產
        品，並得以任何方式銷售、出口或推廣促銷該等電腦產
        品。
二、被告則以下列各語資為抗辯。並聲明：原告之訴駁回。
（一）、本件被告O2 Micro International Limited雖曾委託律
        師寄送台北台塑郵局第7172號存證信函予原告，然該存
        證信函之內容，乃被告O2 Micro International
        Limited依其合法享有之中華民國專利權（發明專利第
        152318號），詳述專利權主要特徵及提供原告產品與該
        專利權之侵權比對分析，促請原告注意並停止侵害行為
        ，為專利權之正當行使，屬合法之行為。被告並未陳述
        、散布市場耳語、對原告不斷提出無理主張威脅，或妨
        礙、干擾或阻止原告為正當合法營業之行為。再者，被
        告O2 Micro International Limited向原告主張者既為
        原告使用系爭型號MP1015、MP1011A產品於其電腦產品
        中之行為侵害被告之專利權，亦即兩造間專利權爭議之
        所在僅為該二產品；則被告O2 Micro International
        Limited就非被告所生產製造型號為MP1015及MP1011A以
        外之冷陰極螢光燈驅動器產品，有何干擾原告之行為、
        容忍之義務。至被告凹凸電子公司非系爭型號MP1015及
        MP1011A二產品所涉專利（中華民國第152318 號專利）
        之專利權人，與原告主張之型號MP1015及MP1011A產品
        以外之其他產品亦無涉，且非台北台塑郵局第7172號存
        證信函之發信人，其與被告O2 Micro International
        Limited雖為關係企業，然二者各為獨立之公司，原告
        對被告凹凸電子公司提起本件訴訟，顯為當事人不適格
        。
（二）、本件原告主張被告應容忍其使用MP1011A及MP1015以外
        之冷陰極螢光燈驅動器等相關行為，應考究者乃被告對
        該等產品有何容忍義務，而非被告專利權之效力，原告
        之請求與被告之系爭第152318號專利權效力無關。美國
        專利商標局於審查過程中所為駁回之處分，乃其審查程
        序之常態，其目的僅為使專利申請人就相關技術問題及
        申請專利範圍再作進一步說明及修正，故不能以此種常
        態之審查程序，斷言嗣後獲准之專利權不具可專利要件
        。至於上開美國專利申請案之申請專利範圍之所以曾作
        若干程度之文字修正以求明確，乃因應美國專利商標局
        所引用之引證資料（即美國專利第0000000號），修正
        後該案即順利獲頒第0000000號發明專利。惟美國專利
        第0000000號於我國卻非適格之引證證據（蓋因依據我
        國專利法及專利審查基準之規定，欲援引作為核駁一專
        利申請案之新穎性或進步性之引證資料，必須其「實際
        公開之日」早於該申請案之「優先權日」；而美國專利
        第0000000號之公開日為2000年1月4日，晚於系爭第
        152318號專利於申請時所主張之優先權日（即1999年7
        月22日），故該美國專利案作為核駁系爭第152318號專
        利之引證資料即不適格，被告O2 Micro International
        Limited有關系爭第152318號專利之申請，自無須作對
        應之修正。至本院93年智字第7號及93年智字第33號事
        件之訴訟所涉者，乃訴外人美商茂力公司及其台灣分公
        司所製造、販賣之型號MP1015與MP111A二項產品，與本
        件原告主張被告應容忍其使用之「非被告所生產製造並
        型號為MP1015及MP1011A以外之冷陰極螢光燈管驅動器
        」，範圍正相反對毫不相涉，是93年智字第7號及93年
        智字第33號與本件訴訟爭執之標的無關。另本院92年智
        字第10號事件所爭執者，則為美商茂力公司生產販賣之
        MP1010、MP1012、MP1014等15項型號產品，亦與本件原
        告所爭執之產品範圍不相符，與本件訟爭標亦無關。
三、按所謂當事人適格，乃指當事人就特定訴訟，得以自己名義
    為原告或被告之資格，亦即就特定訴訟有實訟之權能。而在
    給付之訴，祗須主張自己有給付請求權者，對其所主張為義
    務者提起，即為當事人適格；至其是否確為有給付請求權或
    為有給付義務者，乃為訴訟標的法律關係之要件，並非當事
    人適格之問題。本件原告提起本件訴訟主張被告O2 Micro
    International Limited、凹凸電子公司委請律師寄交存證
    信函予原告，陳述、散布市場耳語，對原告為無理之主張與
    威脅，妨礙、干擾或阻止原告為正當合法之營業行為，侵害
    原告之優良商譽、營業、公平競爭等權益，有侵害原告名譽
    權之虞，故訴請妨止被告對伊之侵害等語，是原告係以有請
    求權者之身份，對於其主張為義務者之被告凹凸電子公司（
    侵權行為人）提起訴訟，自屬當事人適格，被告辯稱原告對
    被告凹凸電子公司提起本件訴訟當事人不適格云云，容有誤
    會，合先指明。
四、經查，本件(1)被告O2 Micro International Limited為系爭
    第152318號「高效率可適型直流／交流轉換器」發明專利之
    專利權人，該專利雖經第三人於92年1月16日、92年3月10日
    向主管機關經濟部中央標準局智慧財產局舉發在案，惟現仍
    由主管機關審理，被告O2 Micro International Limited所
    有之上開發明專利權迄未經主管機關撤銷；(2)被告O2 Micro
    International Limited前曾於91年間向台灣士林地方法院
    聲請對美商茂力公司及其台灣分公司為假處分，禁止渠等於
    雙方就侵害系爭第152318號專利之訴訟判決確定前製售型號
    MP1015及MP1011A產品之產品，92年間對原告聲請假處分，
    禁止原告購買使用進口美商茂力公司或其分產製之型號
    MP1015及MP1011A產品，分獲該院以91年度裁全字第5446 號
    、92年度裁全字第2799號裁定准許；(3)被告O2Micro Intern
    ational Limited於93年4月13日以訴外人美商茂力公司及其
    台灣分公司、原告三人為共同被告，起訴主張美商茂力公司
    及其台灣分公司產製之型號MP1015及MP1011A 產品侵害其系
    爭第152318號發明專利權，原告使用前揭型號MP1015及
    MP1011A產品，共同侵害其專利權，故應連帶賠償其損害等
    情，並經本院93年智字第33號專利侵權事件受理；(4)原告曾
    向本院聲請對被告O2 Micro International Limited、凹凸
    電子公司為假處分，經本院以92年智裁全字第34號民事裁定
    ，命原告為被告供擔保後，被告於本案判決確定前，應容忍
    原告使用非被告所生產製造並型號為MP1015及MP1011A以外
    之冷陰極螢光燈驅動器 (Cold Cathode Fluorescent Lamp
    Driver，CCFL Driver)於原告自行或委請他人生產、製造、
    組裝、加工之電腦產品，並得以任何方式銷售、出口或推廣
    促銷該等電腦產品，被告不得為任何妨礙、干擾或阻止之行
    為。嗣被告對之抗告後，經台灣高等法院以92年度抗字第
    4257號民事裁定廢棄原裁定對被告凹凸電子公司所為之假處
    分，其餘之抗告則遭駁回在案，經兩造提出再抗告，該案現
    在繫屬最高法院中。(5)被告O2 Micro International
    Limited於92年7月4日委請律師寄發台北台塑郵局第7172號
    存證信函予原告，原告業已收受上開函件等情，為兩造所不
    爭執，且有原告所提之發明專利申請書、專利申請權讓與申
    請書、專利案件狀態資料查詢、台灣士林地方法院91年度裁
    全字第5446號、92年度裁全字第2799號裁定、本院92年智裁
    全字第34號、台灣高等法院92年度抗字第4257號民事裁定、
    本院93年智字第33號、93年智字第7號、93年智字第10號專
    利事件案卷節本、台北台塑郵局第7172 號存證信函等件在
    卷足憑，洵堪信實。
五、至原告主張：被告等明知系爭第152318號專利有重大瑕疵，
    竟仍聲稱原告使用茂力公司之產品侵害該專利權，濫用假處
    分為手段，甚至於取得假處分後通知財政部關稅總局，且對
    外妄稱原告侵害其專利，並陳述、散布市場耳語、召開記者
    會，對原告提出無理主張與威脅，妨礙、干擾或阻止原告為
    正當合法之營業行為，不法侵害原告之名譽權、商業信用與
    營業利益云云，則為被告所否認，且以前揭詞情置辯，是本
    件應審酌者厥為：被告有無不法侵害原告名譽權之情事，原
    告依民法第18條第1項後段、第195條、公平交易法第30 條
    後段請求妨止被告侵害行為（或為回復名譽之適當處分）如
    訴之聲明所示，有無理由等項，茲分就原告據以請求之公平
    交易法第30條後段、民法第18條第1項後段、第195條部分析
    述如下：
（一）、有關原告主張依公平交易法第30條第後段請求妨止被告
        侵害行為部分：
    １、按「事業不得為競爭之目的，而陳述或散布足以損害他
        人營業信譽之不實情事。」、「除本法另有規定者外，
        事業亦不得為其他足以影響交易秩序之欺罔或顯失公平
        之行為。」、「事業違反本法之規定，致侵害他人權益
        者，被害人得請求除去之；有侵害之虞者，並得請求防
        止之。」，固為公平交易法第22條、第24條、第30條所
        明定，惟專利權人享有何種專利法上權利，應依專利法
        之角度解釋，倘專利權人濫用專利法賦予權利而對市埸
        或競爭對手造成不公平競爭之結果，即屬規範市場競爭
        之公平交易法範疇。故公平交易法第45條有關「依專利
        法行使權利之正當行為」規定之解釋，除據專利法規定
        判斷專利權人所具有之權利，亦須依公平交易法相關規
        定，審視權利之行使是否正當，專利權人有無權利濫用
        形成不公平競爭行為之情事，方屬妥適。又事業發侵害
        智財權警告函時，須先經踐行取得法院一審判決者或公
        正客觀鑑定機構之鑑定報告並事先通知可能侵害之製造
        商者，或雖未附法院判決或前開侵害鑑定證明之警告函
        ，倘函中已據實敘明專利權範圍、內容及具體侵害事實
        ，且無公平交易法規定事項之違反，始屬權利之正當行
        使，而得排除公平交易法之適用（行政院公平交易委員
        會對於事業發侵害著作權、商標權或專利權警告函案件
        之處理原則第3、4、9條參照），合先敘明。
    ２、本件原告主張：被告有違反公平交易法第22條、第24條
        之情事，不法侵害其商譽、信用、營業、公平競爭等權
        益云云，無非以(1)被告所主張侵權之零組件「CCFL控制
        器積體電路」、「CCFL Driver」均係美商茂力公司之
        產品，被告卻遲不進行其與美商茂力之專利訴訟，反於
        92年7月4日委請律師寄發台北台塑郵局第7172號存證信
        函予原告，稱其「已取得美國第625615號發明專利外，
        並經中華民國經濟部智慧財產局核准第152318號發明專
        利：：華碩公司生產之筆記型電腦（例如型號為L1400
        者）所應用之CCFL控制器積體電路…已落入O2 Mirco公
        司前揭專利範圍，涉有違反專利法之嫌」，(2)於取得台
        灣士林地方法院92年度裁全字第2977號假處分裁定後，
        聲請法院向海關為通知，更召開記者會發佈新聞稿，透
        過媒體記者放話，貶損原告之社會評價；(3)散布市場耳
        語，對原告提出無理之主張與威脅，妨礙、干擾或阻止
        原告為正當合法之營業行為等情為據，並提出92年7月4
        日台北台塑郵局第7172號存證信函、93年7月21日聲明
        稿、93年7月22日工商時報、經濟時報等新聞剪報資料
        為證。惟原告就此之主張均無可採，理由如下：
    (一)、本件被告O2 Micro International Limited於92年7月
        4日委請律師寄發台北台塑郵局第7172號侵害智財權警
        告函予原告時，未於上開函件檢附法院一審判決或公正
        客觀鑑定機構之鑑定報告一節，有兩造不爭執其真正之
        台北台塑郵局第7172號存證信函附本院卷第18至23頁可
        參，洵堪認定。至前開存證信函內容固有「O2 Micro公
        司就「冷陰極螢光燈驅動器」：：除已取得美國第
        625615 號發明專利外，並經中華民國經濟部智慧財產
        局核准第152318號發明專利：：O2 Micro公司前揭中華
        民國專利中所界定之真流/交流轉換器電路包含一輸入
        電壓源、第一多數重疊開關及第二多數重開關、脈衝產
        生器、一驅動電路、一變壓器、一負載及一回授環路。
        而華碩公司生產之筆記型電腦（例如型號為L1400者）
        所應用之CCFL控制器積體電路則包含一H型（H-bridge
        ）開關架構（即前揭專利之「第一多數重疊開關及第二
        多數重開關」）、一導通時間產生器（即「脈衝產生器
        」）、一驅動電路及一回授環路；並搭配一電池電壓、
        一變壓器及一個CCFL負載與其他構成要件。：：已落入
        O2Mirco公司前揭專利範圍」等語之記載，惟對照系爭
        第152318號發明專利之申請專利範圍及內容（91年3月
        1日中華民國專利公報附本院93年度智字第33號專利事
        件案卷節本參照）及92年7月4日台北台塑郵局第7172號
        存證信函所載內容以觀，被告O2 Micro International
         Limited於該存證信函中僅略載系爭第152318號發明專
        利所包含之設置及原告公司生產之筆記型電腦（例如型
        號為L1400者）所採用CCFL控制器積體電路所包含之設
        置，即斷言原告公司生產之筆記型電腦（例如型號為
        L1400者）所應用之CCFL控制器積體電路已落入被告O2
        Micro International Limited系爭第152318號發明專
        利範圍，並未詳敘其專利權範圍、內容及原告所生產型
        號為L1400筆記型電腦所應用之CCFL控制器積體電路，
        究如何侵害其專利權之具體事實，而原告非CCFL控制器
        積體電路之研發產製業者，衡諸常情並無具備判斷其為
        產製筆記型電腦向他人購入之CCFL控制器積體電路，是
        否有侵害系爭第152318號發明專利權等專業知識之期待
        可能性，而被告O2 Micro International Limited對其
        競爭對手訴外人美商茂力公司之交易相對人寄發其競爭
        對手侵害專利權之警告函，依一般經驗法則可合理預期
        受信之交易相對人恆產生購買對手商品或服務將無端涉
        入訟累之疑懼，進而產生避免甚至拒絕交易之結果，據
        此，被告O2 Micro International Limited之行為，對
        於訴外人美商茂力公司所產製之型號MP1015及MP1011A
        冷陰極螢光燈驅動器產品之交易秩序顯有影響且失公平
        ，即足認定。從而，原告主張被告O2 Micro
        International Limited所為有違反公平交易法第24條
        規定等語，尚非無據。至寄交前揭存證信函（警告函）
        予原告者乃被告O2 Micro International Limited，被
        告凹凸電子公司並未與之從而，原告主張被告凹凸電子
        公司亦有違反公平交易法第24條規定情事，則嫌乏據。
        次查，被告O2 MicroInternational Limited寄發之上
        開警告函是針對訴外人美商茂力公司產製之型號MP1015
        、MP1011A冷陰極螢光燈驅動器而為，是其影響者乃僅
        系爭型號MP10 15及MP1011A冷陰極螢光燈驅動器產品之
        交易秩序甚明，與本件原告主張有受侵害之虞之型號MP
        1015及MP1011A以外之冷陰極螢光燈驅動器之市場交易
        秩序無涉，亦無礙於原告使用非被告所生產製造型號為
        MP1015及MP1011A以外之冷陰極螢光燈驅動器產銷電腦
        產品等營業行為。此外，兩造間爭告者乃原告使用上開
        二產品於其電電腦產品之行為侵害其專利權，兩造爭議
        之所在僅在MP1015、MP1011A二型號之產品一節，復為
        被告自認屬實，則被告就原告合法使用型號為MP1015及
        MP1011A以外之冷陰極螢光燈驅動器之商業行為非惟無
        現存之侵害行為，就原告使用型號為MP1015及MP1011A
        以外之冷陰極螢光燈驅動器產銷電腦產品等營業行為，
        顯亦無以系爭第152318號發明專利權為據向原告主張權
        利或為妨礙、干擾、阻止行為之虞，亦足認定。從而，
        原告主張被告所為違反公平交易法第24條「除本法另有
        規定者外，事業亦不得為其他足以影響交易秩序之欺罔
        或顯失公平之行為。」規定，伊使用型號為MP1015及
        MP1011A以外之冷陰極螢光燈驅動器產銷電腦產品等營
        業行為有受侵害之虞云云，尚無可取。
    (二)、又被告O2 Micro International Limited另雖於：91
        年間聲請對美商茂力公司及其台灣分公司為假處分，禁
        止渠等於雙方就侵害系爭第152318號專利之訴訟判決確
        定前製售型號MP1015及MP1011A產品之產品（台灣士林
        地方法院91年度裁全字第5446號）裁定，92年間對原
        告聲請假處分，禁止原告購買使用進口美商茂力公司或
        其分產製之型號MP1015及MP1011A產品（台灣士林地方
        法院92年度裁全字第2799號裁定）93年4月13日以訴
        外人美商茂力公司及其台灣分公司、原告三人為共同被
        告，起訴主張美商茂力公司及其台灣分公司產製之型號
        MP1015及MP1011A產品侵害系爭第152318號發明專利權
        ，原告使用前揭型號MP1015及MP1011A產品，共同侵害
        其專利權各節，惟此乃被告O2 Micro  International
         Limited為保障系爭第152318號發明專利所為合法權利
        之行使，尚難謂為不法之侵害。
   (三)、另被告與訴外人美商茂力公司就型號MP1015及MP1011A
        以外之型號MP1010、MP1012等15型號產品雖有爭訟（本
        院92度裁全字第606號保全事件、92年度智字第10號損
        害賠償事件），惟上開爭訟之主動造均為訴外人美商茂
        力公司，被告對之既未主動主張權利或為妨礙、干擾、
        阻止等行為，自不得執之逕指被告對原告使用型號為
        MP1015、MP1011A以外冷陰極螢光燈驅動器於產銷電腦
        產品等營業行為將有侵害之虞。
    (四)、次查，被告O2 Micro International Limited於93年7
        月21日發布聲明稿雖有「華碩反假處分O2 Micro成功、
        報導與事實不符部分之記載（聲明稿附卷第324至326頁
        參照），惟被告O2 Micro International Limited此部
        分之聲明與台灣士林地方法院92年度裁全字第2799號民
        事裁定（卷附第187至189頁參照）及本院92年度智裁全
        字第34號之民事裁定（卷附第24至28頁參照）之內容，
        並無不符，而原告就被告透過記者放話、媒體之報導係
        依被告授意或指示而為各節，並未另行舉證以實其說，
        則各媒體於93年7月21日被告O2 Micro International
        Limited發布聲明稿後，參酌前揭聲明各自表述致失原
        意（卷附第327頁至331頁之報導參照），亦難令被告O2
        Micro International Limited就各媒體之報導負責。
        此外，原告就被告被告O2 Micro International
        Limited、凹凸電子公司為競爭之目的，另有何陳述或
        散布足以損害原告營業信譽之不實情事、散布市場耳語
        ，對原告提出無理之主張與威脅，妨礙、干擾或阻止原
        告為正當合法之營業行為等有利於己之事實，並未具體
        主張並舉證，僅執前揭卷附第327頁至331頁之報導，謂
        被告二人有違反公平交易法第22條之情事云云，即無可
        採。
    ３、綜上，本件原告未能舉證證明：被告有違反公平交易法
        第22條規定情事、被告就型號為MP1015及MP1011A以外
        之冷陰極螢光燈驅動器產品交易秩序有顯失公平之行為
        及確有侵害原告以非被告產製型號為MP1015及MP1011A
        以外之冷陰極螢光燈驅動器產銷電腦產品之商譽信用及
        營業利益之虞，從而，原告以被告所為違反公平交易法
        第22條、第24條規定情事，進而依第30條第後段請求妨
        止被告之侵害，於法自有未合。
（二）、有關原告主張依民法第18條第1項後段請求妨止被告侵
        害名譽權行為部分：次按「人格權受侵害時，得請求法
        院除去其侵害；有受侵害之虞時，得請求防止之。」固
        為民法第18條第1項後段所明定，惟該規定後段所指之
        得請求妨止者，乃加害人對受害人所為有侵害人格權之
        虞之行為為限，本件原告就伊不能使用非被告所生產製
        造型號為MP1015及MP1011A以外之冷陰極螢光燈驅動器
        於產銷電腦產品，究有何侵害其人格權之虞須預為妨止
        一節，並未具體主張並舉證以實其說，是其就此之主張
        ，已無可採。又因原告主張被告應容忍不加干擾阻礙者
        ，係原告使用非被告產製型號為MP1015及MP1011A以外
        之冷陰極螢光燈驅動器於產銷電腦產品之營業行為，屬
        財產權保護範疇，非為妨止名譽及信用權受侵害之措施
        ，是縱被告確有不法侵害原告商譽信用等人格權之事，
        則原告依民法第18條第1項後段請求者，既與人格權侵
        害之妨止無干，所請亦無由准許。
（三）、有關原告依民法第195條第1項後段請求回復名譽之適當
        處分部分：按名譽被侵害者，得請求為回復名譽之適當
        處分，民法第195條第1項後段定有明文。惟所謂適當之
        處分，係指該處分在客觀上足以回復被害人之名譽且屬
        必要者而言。本件暫捨被告二人就其有不法侵害原告人
        格權之行為予以否認一節不論，縱原告就此之主張屬實
        ，然原告所主張之容忍伊使用非被告所產製型號為
        MP1015 及MP1011A以外之冷陰極螢光燈驅動器於原告自
        行（或委請他人）產製、組裝、加工之電腦產品，並可
        以任何方式銷售、出口或推廣促銷該等電腦產品，不得
        為任何妨礙、干擾或阻止之行為，均屬對原告營業行為
        不加阻撓之消極不作為，無助於回復原告已受貶損之社
        會評價，自難認屬回復原告名譽之適當處分，是原告依
        民法第195條第1項後段請求被告為回復名譽之適當處分
        ，並求為如聲明所示之判決，亦無理由。
五、綜上所述，本件原告就被告所為之於使用非被告所產製型號
    為MP1015及MP1011A以外之冷陰極螢光燈驅動器於原告自行
    （或委請他人）產製、組裝、加工之電腦產品，並銷售、出
    口或推廣促銷該等產品之營業行為，有何違反公平交易法第
    22、24條情事，有何侵害商譽、商業信用及營業利益之虞，
    及其所主張如聲明所示之容忍行為確為回復原告名譽之適當
    處分等項，未能舉證以實其說，從而，其依公平交易法第30
    條後段、民法第18條第1項後段、第195條第1項之規定，請
    求被告容忍原告使用非被告所生產製造型號為MP1015及
    MP1011A以外之冷陰極螢光燈驅動器於產製電腦產品，並得
    銷售、出口或推廣促銷之如聲明所示，洵屬無據，應予駁回
    。
六、本件因事證已臻明確，兩造其餘攻擊、防禦方法及所為之立
    證，經核與判決之結果不生影響，無庸逐一論述，併予敘明
    。
七、結論：原告之訴為無理由，爰依民事訴訟法第78條之規定，
    判決如主文。
中　　華　　民　　國　　94　　年　　3 　　月　　10　　日
                        民事第四庭  法  官  周玫芳
以上正本係照原本作成。
如對本判決上訴，須於判決送達後二十日之不變期間內，向本院
提出上訴狀。
中　　華　　民　　國　　94　　年　　3 　　月　　10　　日
                                    書記官  郭麗琴
